# 关于实控人以公司股份作为支付业绩对赌补偿款的处理

提问人：yelin1987 时间：2022-10-31 22:06:11
A公司 2017 年为吸引投资方资金，与投资方签订了投资协议，协议附业绩对赌条款：A公司在 2018 、 2019 、 2020 年度净利润不低于 3000 、 4000 、 5000 万，若达不到则由实控人（大股东）现金补足，同时A公司承担连带责任。A公司2018-2020年实际净利润为 2000 、 3000 、 3000 万元，实控人需补足 4000 万元。现实控人与投资方达成协议，以等值 4000 万元的A公司股票作为支付对价，以补偿投资方。现A公司拟IPO，请问陈版，这种情况下，A公司账面需要做账务处理吗？项目组认为实控人已履行对投资方的偿债义务，A公司的连带责任不复存在，对A公司而言仅为股东之间股权份额的改变，不涉及A公司账务处理。
请陈版不吝赐教。

回答人：chenyiwei
虽然从现在的眼光来看，实控人已履行对投资方的偿债义务，A公司的连带责任不复存在，但该义务在历史上是存在的，因此申报报表中应完整反映历史上的该项义务的发生、变化和解除情况，而不能视同该义务从未存在过（即使相关解除协议中明确约定“自始无效”）。

提问人：yelin1987 时间：2022-11-09 10:14:11
对于业绩补偿款，实控人既不以现金清偿，也不转让股票清偿，而是以定向增发股票的方式弥补投资方，增发价低于同期公司股票的公允价值，对于该部分差异是否需要确认股份支付费用？
项目组认为，该部分差异实质上是发行人以股份支付的方式偿还负债（业绩补偿款），应作为权益结算的股份支付处理，确认相关费用。
请陈版不吝赐教！

回答人：chenyiwei
可以这样理解。